臺灣桃園地方法院民事裁定　　　　　　 110年度勞簡字第58號
原　　　告　陳曉柔　


兼 上一 人
訴訟代理人　鄭安廷　


原　　　告　黃稚期　


　　　　　　王秀美　


　　　　　　楊于萱　


兼 上二 人
共　　　同
訴訟代理人　黃家莉　


原　　　告　尤怡翔　


上列原告與被告士誠科技股份有限公司間請求給付工資等事件，
本院裁定如下：
    主  文
原告應於收受本裁定之日起五日內補正正確之訴之聲明，及各項
請求金額之請求權基礎，並分別繳納如附表「應補繳裁判費」欄
所示第一審裁判費。逾期不補正者，即駁回其訴。
    理  由
一、按提起民事訴訟，應依民事訴訟法第77條之13規定，以訴訟
    標的起訴時之交易價額繳納裁判費，此為必備之程式。次按
    ，起訴，應以訴狀表明下列各款事項，提出於法院為之：二
    訴訟標的及其原因事實。三應受判決事項之聲明；原告之訴
    ，有起訴不合程式或不備其他要件之情形者，法院應以裁定
    駁回之。但其情形可以補正者，審判長應定期間先命補正。
    民事訴訟法第244 條第1 項第2 款、第3 款、第249 條第1
    項第6 款定有明文。前開規定依勞動事件法第15條後段規定
    ，於勞動事件亦有適用。又所稱應受判決事項之聲明即原告
    請求法院應為如何之判決，法院亦在原告訴之聲明範圍內裁
    判，故原告應於訴狀內表明訴之聲明，如獲勝訴判決，該聲
    明即成為判決主文；另所謂訴訟標的，係指原告為確定私權
    ，以訴之方式，請求法院對其主張或否認之法律關係，加以
    判決者而言。而為訴訟標的之法律關係，必有其原因事實，
    原告於訴訟應表明訴訟標的及與之結合之原因事實，否則其
    起訴即不合程式。另按勞工或工會提起確認僱傭關係或給付
    工資、退休金或資遣費之訴，暫免徵收裁判費3 分之2 ，勞
    動事件法第12條第1 項定有明文。
二、查本件係屬普通共同訴訟，各原告與被告間之訴訟標的各異
    、法律關係各別，故應各別核定訴訟標的金額以徵收裁判費
    ，經核原告訴訟標的金額各如附表「訴訟標的金額」欄所示
    ，應徵裁判費各如附表「應徵裁判費」欄所示，扣除依勞動
    事件法第12條第1 項規定應暫免徵收3 分之2 金額各如附表
    「暫免徵收」欄所示，應分別繳納如附表「應補繳裁判費」
    欄所示金額。茲依民事訴訟法第249 條第1 項但書之規定，
    限原告於收受本裁定送達5 日內補繳，逾期不繳，即駁回未
    繳者之訴，特此裁定。
三、原告於民國110 年11月2 日訊問程序時，當庭表示訴之聲明
    所請求之金額均包含被告應為原告提繳之勞工退休金部分（
    見本院卷第226-227 頁），惟此部分不得與其他請求合併請
    求，原告應於訴之聲明分別單獨列為一項，並請求提繳各原
    告於勞動部勞工保險局設立之勞工退休金個人專戶，是原告
    書狀之記載與前開規定顯有未合，為此爰依民事訴訟法第24
    9 條第1 項但書之規定，限原告於收受本裁定後5 日內亦併
    同補正正確訴之聲明、敘明其訴訟標的，另以書狀提出於本
    院，並備妥繕本1份。
四、爰裁定如主文。
中    華    民    國   110    年    11    月    9     日
                  勞動法庭    法  官   謝志偉
以上正本係照原本作成。
本裁定關於核定訴訟標的價額部分，如有不服，得於收受裁定送
達後10日內以書狀向本院提出抗告，並應繳納抗告裁判費新臺幣
1,000 元。命補繳裁判費部分不得抗告。
中    華    民    國   110    年    11    月    9     日
                              書記官   蘇玉玫
┌──┬───┬──────┬─────┬──────┬──────┐
│編號│原告  │訴訟標的金額│應徵裁判費│暫免徵收（小│應補繳裁判費│
│    │      │（薪資、加班│          │數點以下四捨│            │
│    │      │費、提撥退休│          │五入）      │            │
│    │      │金）        │          │            │            │
├──┼───┼──────┼─────┼──────┼──────┤
│ 1  │鄭安廷│66,238元    │1,000元   │667元       │333元       │
├──┼───┼──────┼─────┼──────┼──────┤
│ 2  │陳曉柔│44,330元    │1,000元   │667元       │333元       │
├──┼───┼──────┼─────┼──────┼──────┤
│ 3  │黃稚期│46,290元    │1,000元   │667元       │333元       │
├──┼───┼──────┼─────┼──────┼──────┤
│ 4  │王秀美│42,150元    │1,000元   │667元       │333元       │
├──┼───┼──────┼─────┼──────┼──────┤
│ 5  │楊于萱│40,222元    │1,000元   │667元       │333元       │
├──┼───┼──────┼─────┼──────┼──────┤
│ 6  │黃家莉│29,847元    │1,000元   │667元       │333元       │
├──┼───┼──────┼─────┼──────┼──────┤
│ 7  │尤怡翔│63,045元    │1,000元   │667元       │333元       │
└──┴───┴──────┴─────┴──────┴──────┘